臺灣屏東地方法院刑事判決
111年度交簡上字第66號
上  訴  人  
即  被  告  楊榮武


上列上訴人即被告因過失傷害案件，不服本院111年度交簡字第2
35號中華民國111年6月29日第一審刑事簡易判決（聲請簡易判決
處刑案號：臺灣屏東地方檢察署110年度偵字第9542號），提起
上訴，本院管轄之第二審合議庭判決如下：
    主      文
上訴駁回。
    事實及理由
一、本案係在刑事訴訟法第348條於民國110年6月18日修正施行
    後，始由被告楊榮武於111年7月19日提起上訴，此有被告所
    提刑事上訴理由狀上所蓋本院收文戳章可考，自應適用修正
    後之現行刑事訴訟法第348條規定判斷上訴範圍（最高法院
    刑事大法庭110年度台上大字第5375號裁定意旨參照）。觀
    之被告所提刑事上訴理由狀之內容，及經本院當庭與被告確
    認結果，本件被告僅就原判決關於量刑之部分提起上訴（見
    簡上卷第57頁），是依刑事訴訟法第348條第3項規定，本件
    審理範圍僅及於原判決關於量刑之部分，其餘部分均非本院
    審理範圍，先予敘明。
二、本案據以審查量刑妥適與否之原審所認定犯罪事實、罪名：
  ㈠楊榮武於110年2月14日15時許，駕駛車牌號碼0000-00號自用小
    客車，沿屏東縣枋寮鄉中正大路外側快車道由南往北方向行駛，行
    經屏東縣○○鄉○○○○000號前，欲變換至外側慢車道行駛時，本
    應注意汽車在設有慢車道之雙向二車道，於快慢車道間變換車道
    時，應顯示方向燈，讓直行車先行並注意安全距離，而依當時天
    候晴、日間自然光線、柏油路面乾燥、無缺陷亦無障礙物，且
    視距良好等情形，並無不能注意之情事，竟疏未注意及此，即
    貿然向右變換車道至慢車道，適邱奕仁騎乘車牌號碼00-000號
    大型重型機車，沿同向在慢車道直行駛至前揭處，亦未注意車前
    狀況，採取必要之安全措施，超速行駛，楊榮武所駕駛車輛之
    右前車身因而與邱奕仁所騎乘機車之左側手把發生碰撞，致邱
    奕仁人、車倒地，因而受有左食手指遠端指骨處外傷性部分
    截斷、左中無名手指開放性傷口併肌腱斷裂及甲床傷等傷害
    。嗣楊榮武於肇事後停留現場，在有偵查犯罪權限之機關或
    公務員發覺犯罪前，主動向前往現場處理之警員承認肇事，
    自首而接受裁判。
  ㈡核被告所為，係犯刑法第284條前段之過失傷害罪。被告於肇
    事後，在具偵查犯罪權限之機關發覺其為肇事者前，於警方
    前往現場處理時，當場承認為肇事人，嗣並接受裁判，堪認
    符合自首要件，爰依刑法第62條前段規定減輕其刑。
三、對原判決之上訴說明：
　㈠被告上訴意旨略以：我於事故發生後即積極協助告訴人邱奕
    仁就醫，且付費將告訴人所騎機車拖回安置，並於告訴人轉
    院時給予其新臺幣（下同）6,000元使用。我有與告訴人和
    解之意願，且有投保第三人責任險，實因雙方金額差距過大
    ，無法達成和解，請求從輕量刑或給予緩刑之機會等語。
　㈡按關於刑之量定，係實體法上賦予法院得為自由裁量之事項
    ，苟已斟酌刑法第57條各款所列情狀，而未逾越法定刑度，
    或濫用其權限，即不得任意指摘為違法（最高法院72年台上
    字第6696號、75年台上字第7033號判例意旨參照），且在同
    一犯罪事實與情節，如別無其他加重或減輕之原因，下級審
    法院量定之刑，亦無過重或失輕之不當情形，則上級審法院
    對下級審法院之職權行使，原則上應予尊重（最高法院85年
    度台上字第2446號判決意旨參照）。又按緩刑之宣告，除應
    具備刑法第74條所定條件外，並須有可認為以暫不執行刑罰
    為適當之情形，始得為之，亦屬法院裁判時得依職權自由裁
    量之事項，當事人不得以原審未諭知緩刑指為違背法令（最
    高法院72年台上字第6696號判例意旨參照）。經查，原判決
    認被告罪證明確，適用刑事訴訟法第449條第1項前段、第3
    項、第454條第2項，刑法第284條前段、第62條前段、第41
    條第1項前段，刑法施行法第1條之1第1項等規定，並審酌被
    告駕車上路，本應謹慎注意遵守交通規則，以維護其他用路
    人之安全，竟未於變換車道時顯示方向燈，且未禮讓直行車
    先行及保持安全距離，致生本件車禍，造成告訴人受傷，所
    為誠屬不該，且迄今未能與告訴人達成和解，適度彌補告訴
    人所受之損害；惟念其犯後坦承犯行，態度尚可，兼衡告訴
    人所受之傷勢、被告之過失情節、智識程度及家庭經濟狀況
    等一切情狀，量處有期徒刑3月，並諭知以1,000元折算1日
    之易科罰金折算標準。經核原審業已參酌本案量刑上所應參
    酌之各項情狀，而在被告所為犯行之責任基礎下科刑，量刑
    難遽認失入，且考量被告迄今尚未能與告訴人進一步達成和
    解或適度賠償告訴人或取得其諒宥，本院認尚不宜逕予宣告
    被告緩刑。是以被告徒以前詞，提起上訴指摘原審量刑過重
    或未宣告緩刑云云，自無足取，應予駁回。
據上論斷，應依刑事訴訟法第455條之1第1項、第3項、第368條
，判決如主文。
本案經檢察官林冠瑢聲請簡易判決處刑，經被告提起上訴後，由
檢察官王雪鴻到庭執行職務。　　
中　　華　　民　　國　　111 　年　　9 　　月　　30　　日
                  刑事第二庭  審判長法  官　程士傑
                                    法  官　張瑞德
                                    法  官　楊子龍
以上正本證明與原本無異。不得上訴。
中　　華　　民　　國　　111 　年　　9 　　月　　30　　日
                                    書記官　林靜慧
附錄本判決論罪科刑法條：
刑法第284條前段
中華民國刑法第284條
因過失傷害人者，處1年以下有期徒刑、拘役或10萬元以下罰金
；致重傷者，處3年以下有期徒刑、拘役或30萬元以下罰金。